【裁判字號】    99,抗,1037
【裁判日期】    990907
【裁判案由】    聲請撤銷緩刑
【裁判全文】
臺灣高等法院刑事裁定                  99年度抗字第1037號
抗  告  人
即  受刑人  甲○○
上列抗告人因聲請撤銷緩刑案件，不服臺灣宜蘭地方法院中華民
國99年8月10日裁定（99年度撤緩字第32號），提起抗告，本院
裁定如下：
    主  文
抗告駁回。
    理  由
一、原裁定意旨略以：受刑人甲○○因傷害案件，經臺灣臺北地
    方法院於民國97年4月30日以97年度簡字第418號判處有期徒
    刑3月，被告不服提起上訴，經臺灣臺北地方法院於97年8月
    26日以97年度簡上字第219號判處上訴駁回，緩刑2年，於97
    年8月26日確定在案。其竟於緩刑期內之98年10月2日，更犯
    不能安全駕駛動力交通工具罪、妨害公務執行罪，經本院刑
    事簡易判決分別判處有期徒刑2月、3月，應執行有期徒刑4
    月，於99年2月8日確定；另於98年12月22日復犯恐嚇危害安
    全罪，經本院於99年4月15日以99年度易字第88號判處有期
    徒刑2月，於99年5月10日確定，於緩刑期間1年餘內即故意
    再犯上開二案，足證其法治觀念偏差，守法觀念淡薄，有賴
    刑之執行以矯正其反社會性格。從而，本件聲請，經核卷附
    上述案件判決正本，認與刑法第75條之1第1項第1款之規定
    相符，受刑人前開緩刑宣告，應予撤銷等語。
二、抗告意旨略以：受刑人甲○○目前尚需撫養父母親及妻兒，
    請勿撤銷其緩刑宣告云云。
三、按受緩刑之宣告而有緩刑期內因故意犯他罪，而在緩刑期內
    受得易科罰金之有期徒刑、拘役或罰金之宣告確定者，足認
    原宣告之緩刑難收其預期效果，而有執行刑罰之必要者，得
    撤銷其宣告刑法第75條之1第1項第2款定有明文。次按刑法
    第75條之1之規定，考其立法意旨略以：關於緩刑之撤銷，
    現行法第75條第1項固已設有二款應撤銷之原因；至得撤銷
    緩刑之原因，則僅於保安處分章內第93條第3項與撤銷假釋
    合併加以規定，體例上不相連貫，實用上亦欠彈性，爰參酌
    德國及奧地利現行立法例增訂得撤銷緩刑之原因，其中現行
    關於緩刑前或緩刑期間故意犯他罪，而在緩刑期內受得易科
    罰金之有期徒刑之宣告者，列為應撤銷緩刑之事由，因認過
    於嚴苛，而排除第75條應撤銷緩刑之事由，移列至得撤銷緩
    刑事由，俾使「法官依被告再犯情節，而裁量是否撤銷先前
    緩刑之宣告」；其次，如有前開事由，但判決宣告拘役、罰
    金時，可見行為人仍未見悔悟，有列為得撤銷緩刑之事由，
    以資彈性適用，爰於第1項第1款、第2款增訂之。且本條採
    用「裁量撤銷主義」，賦予法院撤銷與否之權限，特於第1
    項規定實質要件為「足認原宣告之緩刑難收其預期效果，而
    有執行刑罰之必要」，供作審認之標準。亦即於上揭「得」
    撤銷緩刑之情形，法官應依職權本於合目的性之裁量，妥適
    審酌被告所犯前後數罪間，關於法益侵害之性質、再犯之原
    因、違反法規範之情節是否重大、被告主觀犯意所顯現之惡
    性，及其反社會性等情，是否已使前案原為促使惡性輕微之
    被告或偶發犯、初犯改過自新而宣告之緩刑，已難收其預期
    之效果，而確有執行刑罰之必要，此與刑法第75條第1項所
    定二款要件有一具備，即毋庸再行審酌其他情狀，應逕予撤
    銷緩刑之情形不同。
四、本院查：
(一)本件受刑人前因傷害案件，經臺灣臺北地方法院以97年度簡
    字第418號及97年度簡上字第219號判處有期徒刑3月，緩刑2
    年，於97年8月26日確定在案。受刑人於緩刑期內之98年10
    月2日，更犯不能安全駕駛動力交通工具罪、妨害公務執行
    罪，經原審法院分別判處有期徒刑2月、3月，並定應執行有
    期徒刑4月，於99年2月8日確定；另於98年12月22日復犯恐
    嚇危害安全罪，經原審法院於99年4月15日以99年度易字第
    88號判處有期徒刑2月，並於緩刑期間內即99年5月10日確定
    ，此有各該刑事判決書及本院被告前案紀錄表各一件在卷可
    憑，自堪認定。
(二)受刑人確於緩刑期間內，因故意犯上開不能安全駕駛動力交
    通工具罪等3罪，均受有期徒刑之宣告，已如前述，而原裁
    定業已審酌受刑人前因犯傷害案件經法院判刑確定，竟不知
    悛悔，復於緩刑期間內再犯上開二案，顯未因前次科刑有所
    警惕，法治觀念偏差，守法觀念淡薄，有賴刑之執行以矯正
    其反社會性格（見原裁定第1頁倒數第3行至第6行），已就
    此修法後新增之實質要件，即如何「足認原宣告之緩刑難收
    其預期效果，而有執行刑罰之必要」加以審核並說明，其裁
    量符合目的性，並無違誤之處。
(三)受刑人以上所執之抗告事由，無非係其個人家庭事由，要與
    刑法第75條之1撤銷緩刑之要件無涉，受刑人執此抗告，難
    為其有利之認定。是受刑人抗告意旨猶執前詞，指摘原裁定
    不當，為無理由，應駁回之。
據上論斷，依刑事訴訟法第四百十二條裁定如主文。
中    華    民    國    99    年    9     月    7     日
                  刑事第二十一庭審判長法  官  蔡聰明
                                      法  官  趙文
                                      法  官  楊力進
以上正本證明與原本無異。
不得再抗告。
                                      書記官  彭威翔
中    華    民    國    99    年    9     月    7     日

司法院資訊處製作；財團法人民間司法改革基金會備份。
